【裁判字號】    89,易,1944
【裁判日期】    891220
【裁判案由】    贓物
【裁判全文】
臺灣臺中地方法院刑事判決                        八十九年度易字第一九四四號
    公  訴  人  臺灣臺中地方法院檢察署檢察官
    被      告  丙○○
右列被告因贓物案件，經檢察官提起公訴 (八十九年度偵字第七八五七號），本院判
決如左：
    主      文
丙○○故買贓物，處有期徒刑貳月。
    事      實
一、丙○○於民國八十八年八月間某日，在桃園縣楊梅鎮怡仁醫院前，明知廖敏發（
    年籍不詳）駛至該處懸掛ＩＸ－四九三一號車牌（為乙○○所有，於八十八年八
    月初失竊）之自小客車（原車號為ＫＹ－三九一三號，為甲○○所有，於八十八
    年七月二十八日在桃園縣中壢市○○○街六十一號失竊）係屬贓物，竟仍以新台
    幣（下同）一萬八千元之價格，向廖敏發購買該自小客車。嗣於八十八年八月四
    日晚上十一時二十分許，在桃園縣平鎮市○○路三ＯＯ巷口為警查獲。
二、案經桃園縣警察局平鎮分局報請臺灣桃園地方法院檢察署呈請臺灣高等法院檢察
    署令轉臺灣台中地方法院檢察署檢察官偵查起訴。
    理      由
一、公訴人於起訴書中將被告丙○○之出生年月日誤載為「四十七年二月二十五日生
    」，身分證字號誤載為「Ｚ000000000號」，住址亦誤載為「台中縣大
    甲鎮○○路一八五巷二十三號」，本院依上開年籍資料查證結果係「王瑞欽」先
    生之身分資料，有戶籍謄本一份附於本院卷可稽，惟公訴人業於偵查中提訊已在
    臺灣台中戒治所強制戒治之被告，則其起訴之對象應無錯誤，上開誤載係屬文字
    誤寫之顯然錯誤，應予更正，合先敘明。
二、訊據被告丙○○矢口否認右揭犯行，辯稱：其不知道是贓車云云。然查：
(一)、車號ＫＹ－三九一三號自小客車為西元一九九三年份（即民國八十二年）出廠車
    輛，屬甲○○所有，於八十八年七月二十八日在桃園縣中壢市○○○街六十一號
    失竊，此據被害人甲○○於警訊時指訴綦詳，並有車輛竊盜、車牌失竊資料個別
    查詢報表－查詢車輛認可資料一份、贓物認領保管單一份附於偵查卷可稽，上開
    自小客車係屬盜贓物無誤。
(二)、被告業於警訊時供稱：「阿發有告訴我該車是ＡＢ車（也就是有二部車是懸掛同
    樣的牌號），並且告訴我另一部同樣牌號的車在南部，所以兩部車不會碰面」等
    語，衡情，為便利車籍之管理及社會安全之維護，車牌之號碼均屬單一，殊無重
    複之可能，此亦為一般常識，是被告應知悉上開自小客車係屬贓車，允無疑義。
    況被告於八十八年八月五日亦因竊盜案件，經臺灣桃園地方法院檢察署檢察官起
    訴在案，嗣並經臺灣桃園地方法院判處有期徒刑十月確定，此有臺灣桃園地方法
    院檢察署八十八年度偵字第一Ｏ九六五號起訴書、臺灣桃園地方法院八十八年度
    易字第一八九九號判決及臺灣高等法院八十九年度上易字第一Ｏ一四號判決在卷
    可按，被告因竊盜案件移送偵辦在先，則於其買受自小客車之際，豈有不謹慎小
    心之理，是其確有贓物之認識無訛。
(三)、綜上所述，被告之所辯無非卸飾之詞，不足採信，事證明確，其犯行洵堪認定。
三、核被告所為，係犯刑法第三百四十九條第二項之故買贓物罪。爰審酌被告犯罪之
    動機、目的、手段、其品性及智識程度、犯罪所生之危害及其犯罪後之態度等一
    切情狀，量處如主文所示之刑。
據上論斷，應依刑事訴訟法第二百九十九條第一項前段、刑法第三百四十九條第二項
、罰金罰鍰提高標準條例第一條前段，判決如主文。
中    華    民    國      八十九      年      十二      月      二十    日
                                      臺灣台中地方法院刑事第七庭
                                          法  官  簡源希
右正本證明與原本無異。
如不服本判決，應於判決送達後十日內向本院提出上訴狀，上訴於臺灣高等法院臺中
分院( 須附繕本 )。
                                          書記官
中    華    民    國      八十九      年       十二      月     二十一 日
右正本證明與原本無異。
如不服本判決，應於判決送達後十日內向本院提出上訴狀，上訴於臺灣高等法院臺中
分院( 須附繕本 )。
                                          書記官
中    華    民    國      八十九      年       十二      月     二十一
附錄論罪科刑法條：
刑法第三百四十九條第二項：搬運、寄藏、故買贓物或為牙保者，處五年以下有期徒
                          刑、拘役或科或併科一千元以下罰金。


司法院資訊處製作；財團法人民間司法改革基金會備份。
